臺灣基隆地方法院刑事判決　　　　　　　94年度簡上字第47號
上　訴　人　臺灣基隆地方法院檢察署檢察官
被　　　告　乙○○
上列上訴人因被告竊盜案件，不服本院中華民國94年2月23日94
年度基簡字第111號第一審簡易判決（聲請案號：94年度速偵字
第42號）提起上訴，暨移送併案審理（94年度偵字第1226號），
本院管轄之第二審合議庭判決如下：
    主  文
原判決撤銷。
乙○○共同連續竊盜，累犯，處有期徒刑伍月，如易科罰金，以
佰元折算壹日。
    事  實
一、乙○○曾因業務過失傷害案，經本院判處有期徒刑3月確定
    ，於民國92年11月20日易科罰金執行完畢。詎其仍不知悔改
    ，因缺錢花用，竟基於意圖為自己不法所有之概括犯意，由
    自己或與楊詩榮（業經原審判處有期徒刑3月確定）基於共
    同之犯意聯絡，連續為以下竊盜犯行：
  (一)於94年1月7日凌晨3時許，至基隆市○○區○○街30號1樓前
    ，見丙○○所承租平日作為雜貨店兼賣菜場所（丙○○未居
    住該處）之房屋鐵捲門未關好，即徒手推開鐵捲門，進入屋
    內竊取藏置於菜架下塑膠袋內之硬幣約新臺幣（下同）2000
    元。得手後，至基隆市○○路打電玩將贓款花用殆盡。
　(二)乙○○食髓知味，復夥同同事楊詩榮，於同年月16日凌晨3
    時許，見前開房屋鐵捲門仍未關好，即由楊詩榮把風，乙○○徒手推開該鐵捲門進入屋內，竊取掛在鐵捲門上之鑰匙乙
    串（有大門鑰匙1支及機車鑰匙2支，共3支鑰匙）及放置在
    菜架下塑膠袋內之硬幣約1800元。得手後，乙○○與楊詩榮
    一同至基隆市○○路打電玩，將贓款花光。嗣於94年1月17
    日凌晨3時10分許，乙○○夥同楊詩榮再至前揭處所，由乙○○把風，楊詩榮持先前乙○○所竊得之鑰匙，打開鐵捲門
    進入屋內行竊時，適為謝森菊發現報警當場查獲楊詩榮，並
    扣得鑰匙乙串（共3支），乙○○則伺機逃逸，躲至住處，
    旋為警隨後查獲而未得逞。
  (三)乙○○又於94年3月1日下午1時30分許，在基隆市○○街100
    巷6號前，趁丁○○不在時，徒手竊取丁○○置於門前之鋼
    鐵管1支，Ｃ型鋼3支（共價值約1200元），藏置在附近之10
    0巷口內，準備伺機賤售（嗣復遭不詳之人取走）。嗣丁○○返家後發現前開物品遭竊，報警循線查獲。
二、案經基隆市警察局第二分局報告臺灣基隆地方法院檢察署檢
    察官偵查後聲請簡易判決處刑暨移送併案審理。
　　理　　由
一、上開事實，業據被告乙○○於本院準備程序及審理時供承不
    諱，核與同案被告楊詩榮於警訊、偵查之供述、被害人丙○○、丁○○於警訊指訴及證人謝森菊於警訊證述之情節相符
    （上開被告以外之人於審判外之陳述，均據被告同意作為證
    據，且經本院審酌該言詞作成之情況，亦認為適當，依刑事
    訴訟法第159條之5第1項規定，自得作為證據），並有贓物
    認領保管單、和解書各1紙、查扣鑰匙照片2張在卷可稽，堪
    認被告之自白與事實相符。本案事證明確，被告連續竊盜之
    犯行，堪以認定，應依法論科。
二、核被告所為，係犯刑法第320條第1項之竊盜罪及同條第1項
    、第3項之竊盜未遂罪（即94年1月17日竊盜犯行部分）。其
    就事實欄所載一(二)之竊盜犯行，與楊詩榮間有犯意之聯絡及
    行為之分擔，應論以共同正犯。其先後多次竊盜、竊盜未遂
    犯行，時間緊接，觸犯犯罪構成要件相同之罪名，顯係基於
    概括犯意反覆為之，應依連續犯論以一竊盜既遂罪，並依法
    加重其刑。又查被告曾受有前揭事實欄所載刑之科刑及執行
    完畢情形，有臺灣高等法院被告全國前案紀錄表在卷可按，
    其受有期徒刑之執行完畢5年以內再犯本件有期徒刑以上之
    罪，為累犯，應依法遞加重其刑。再被告所為前揭事實欄一
    (三)所載之竊盜犯行（即94年度偵字第1226號移送併案審理部
    分），雖未據聲請簡易判決處刑，惟此部分之犯行與已聲請
    簡易判決處刑部分，有連續犯之裁判上一罪關係，業如前述
    ，為聲請簡易判決處刑效力所及，本院自得併予審理。
三、原審以被告犯行明確，對被告論罪科刑，固非無見，惟未及
    審酌被告所為前揭事實欄一(三)所載之竊盜犯行，自有未洽，
    故檢察官提起上訴，為有理由，應由本院予以撤銷改判。爰
    審酌被告年輕力壯，不思以己力賺錢花用，竟屢次以行竊方
    式不勞而獲，所為已侵害他人之財產法益，並考量其行竊次
    數、所竊財物非鉅、犯罪手段尚稱平和、對於社會治安所生
    危害、犯罪已與被害人丙○○達成和解暨其犯後坦承犯行之
    態度等一切情狀，量處如主文所示之刑，並諭知易科罰金之
    折算標準，以示懲儆。
據上論結，應依刑事訴訟法第455之1第3項、第369條第1項前段
、第364條、第299條第1項前段，刑法第28條、第56條、第320條
第1項、第47條、第41條第1項前段，罰金罰鍰提高標準條例第1
條前段、第2條，判決如主文。
本案經檢察官甲○○到庭執行職務。
中　　華　　民　　國　　94　　年　　9　　月　　29　　日
                  刑事第三庭審判長法  官  鄭景文
                                  法  官  曾雨明
                                  法  官  王美婷
以上正本證明與原本無異。
本件不得上訴。
中　　華　　民　　國　　94　　年　　9 　　月　　30　　日
                                  書記官  劉珍珍
附錄本案論罪科刑法條：
刑法第320條第1項
意圖為自己或第三人不法之所有，而竊取他人之動產者，為竊盜
罪，處 5 年以下有期徒刑、拘役或 500 元以下罰金。
